【裁判字號】    99,基簡,8
【裁判日期】    990212
【裁判案由】    給付公寓大廈管理費
【裁判全文】
臺灣基隆地方法院民事判決               99年度基簡字第8號
原      告  達美大樓管理委員會
法定代理人  丁○○
訴訟代理人  丙○○
被      告  乙○○
訴訟代理人  甲○○
上列當事人間請求給付公寓大廈管理費事件，本院於中華民國99
年２月３日辯論終結，茲判決如下：
    主  文
原告之訴駁回。
訴訟費用由原告負擔。
    事實及理由要領
一、本件原告起訴主張：被告為臺北市中山區○○○路○段50號
    「達美大樓」之區分所有權人（其專有部分為該大樓之第４
    樓），竟自民國（下同）96年11月起即拒不繳交管理費，至
    98年９月止，共積欠新臺幣（下同）147,937.元，迭經原告
    催討，被告均置之不理等情，為此提起本件訴訟，請求判命
    被告如數給付。
二、被告自認為「達美大樓」之區分所有權人，惟以：(一)達美
    大樓區分所有權人會議迄未決議應收取管理費及應如何收取
    管理費，原告訴請伊給付管理費，並無依據。(二)又原告以
    「達美大樓費用明細」作為收取管理費之依據，惟上開明細
    僅為主任委員及製表人之記載，未經「達美大樓」管理委員
    會「財務委員」（即被告）審核簽認，該等支出是否真實仍
    有疑義，不得作為請求管理費之依據（又伊曾要求該大樓監
    察委員林李淑美要求原告提供「達美大樓」各項收支憑證以
    供伊查核，惟均遭原告及主任委員拒絕，嗣伊以存證信函催
    促原告提出，仍未獲置理，該等支出是否真實，亦容存疑）
    等語，資為抗辯。
三、查原告主張：被告為「達美大樓」之區分所有權人，自96年
    11月起至98年９月止，共積欠管理費147,937.元等事實，固
    據提出公寓大廈管理組織報備證明、郵局存證信函、「達美
    大樓管理費明細」及管理費計算說明文件為證，且大致為被
    告所不爭，惟被告抗辯：達美大樓區分所有權人會議迄未決
    議應收取管理費及應如何收取管理費等情，亦為原告所自認
    （詳見99年１月18日言詞辯論筆錄）；至原告所提之「達美
    大樓96年度區分所有權人會議紀錄」，其討論及決定第一案
    固為「訂定達美大樓規約」，惟經本院命原告提出該規約，
    原告卻始終不提出，並陳稱規約內容並未約定管理費之繳交
    事宜等語；此外、原告復未能證明其所提出之「達美大樓管
    理費明細」業經區分所有權人會議決議。綜上，原告提起本
    件訴訟，請求被告繳交管理費，並無依據，應不准許。
四、本件雖駁回原告之請求，惟「管理費」乃公寓大廈管理所必
    要之經費來源（參見公寓大廈管理條例第18條），原告之主
    任委員丁○○先生實應擇期召開全體區分所有權人會議，決
    議應如何收取管理費，以便住戶有所遵循，併予敘明。
五、訴訟費用（裁判費）1,550.元，依民事訴訟法第78條規定，
    應由敗訴之原告負擔。
六、據上論結，本件原告之訴為無理由，依民事訴訟法第78條，
    判決如主文。
中    華    民    國    99    年     2    月    12    日
                  基隆簡易庭法      官  林金發
以上正本係照原本作成。
如不服本判決，應於本判決送達後20日內向本院提出上訴狀（並
附繕本）及繳納上訴裁判費，上訴於本院合議庭。
中    華    民    國    99    年     2    月    12    日
                            法院書記官  莊國南

司法院資訊處製作；財團法人民間司法改革基金會備份。
